# 非同一控制下企业合并的会计处理

提问人：acrui9733 时间：2011-06-29 10:41:07
会计准则第三节——非同一控制下企业合并的处理中第五点规定了，购买子公司少数股东股权的会计处理，但是在准则的第 310 页，又明确了购买子公司的少数股权不属于企业合并准则规范范围内的交易或事项，这两者是否自相矛盾？

回答人：chenyiwei
赞同楼上意见。另外，讲解中这样编排也是有体例方面的原因。因为讲解的体例是除 38 号准则以外的其他各准则，每个准则一章，但购买少数股权的处理是在后来的准则解释中予以明确的，所以只能选择内容与之最接近和最相关的章节将其包含进去了。